臺灣臺南地方法院刑事判決　　　　　　　100年度訴字第681號
公　訴　人　臺灣臺南地方法院檢察署檢察官
被　　　告　李耿昌
　　　　　　康妤萱
　　　　　　林雅莉
上列被告等因偽造文書等案件，經檢察官提起公訴（99年度營偵
字第1039號），被告均於準備程序中就被訴事實為有罪之陳述，
經本院合議庭裁定改由受命法官獨任進行簡式審判程序，判決如
下：
    主  文
李耿昌共同犯如附表編號一至六所示之罪，各處如附表編號一至
六所示之刑。應執行有期徒刑壹年貳月，如易科罰金，以新臺幣
壹仟元折算壹日。附表編號一至六所示申辦文件上偽造「劉凱羚
」署押共貳拾參枚，均沒收。
康妤萱共同犯如附表編號一至六所示之罪，各處如附表編號一至
六所示之刑。應執行有期徒刑拾月，如易科罰金，以新臺幣壹仟
元折算壹日。附表編號一至六所示申辦文件上偽造「劉凱羚」署
押共貳拾參枚，均沒收。
林雅莉共同犯如附表編號一至六所示之罪，各處如附表編號一至
六所示之刑。應執行有期徒刑伍月，如易科罰金，以新臺幣壹仟
元折算壹日。附表編號一至六所示申辦文件上偽造「劉凱羚」署
押共貳拾參枚，均沒收。
    事  實
一、李耿昌前於民國95年間因詐欺案件，經臺灣嘉義地方法院以
    95年度朴簡字第273 號簡易判決判處有期徒刑4 月確定，於
    96年11月8 日易科罰金執行完畢。詎其仍不知悛悔，於99年
    4 月23日晚上10時許，與康妤萱共同侵入劉凱羚位在臺南市
    ○○區○○路192 號2 樓A22 室之居所，竊得劉凱羚之皮包
    1 個（內有劉凱羚之身分證、健保卡、郵局提款卡及新臺幣
    【下同】300 元）、相機1 台、隨身碟1 個等物（李耿昌此
    部分所涉加重竊盜犯行，經本院以100 年度易字第41號判決
    判處有期徒刑10月，並經臺灣高等法院臺南分院以100 年度
    上易字第214 號判決駁回上訴確定；康妤萱此部分所涉加重
    竊盜犯行，經本院以100 年度易字第41號判決判處有期徒刑
    7 月確定）後，李耿昌、康妤萱與林雅莉共同基於意圖為自
    己不法之所有及偽造私文書、行使偽造私文書之犯意聯絡，
    於附表所示之時間，分乘2 部機車相偕前往附表所示之地點
    ，李耿昌、康妤萱預先將竊得之劉凱羚身分證、健保卡交予
    林雅莉，而由林雅莉在附表所示之申辦文件上偽簽「劉凱羚
    」之署名（其中附表編號五所示之申辦文件上「劉凱羚」之
    署名3 枚，應係渠三人委請不知情之通訊行人員所簽），藉
    以表示為劉凱羚本人欲申辦行動電話門號，並向附表所示之
    行動電話業者之業務員或銷售員出示劉凱羚之身分證、健保
    卡，以供業務員、銷售員將證件影印留存，作為申辦行動電
    話門號之證明文件，並先後將附表所示偽造之劉凱羚名義申
    辦文件交付予附表所示之業務員或銷售員而行使之，以此方
    式施用詐術，並使上開業務員、銷售員誤認係劉凱羚本人申
    辦手機門號而陷於錯誤，並交付如附表所示之物品予李耿昌
    、康妤萱、林雅莉，足以生損害於行動電話業者、業務員、
    銷售員及劉凱羚本人。嗣因劉凱羚接獲中華電信股份有限公
    司之通知，獲悉附表編號三所示行動電話門號係遭冒名申請
    ，始報警處理，經警方循線追查並約詢林雅莉到案說明，林
    雅莉於警察未發覺其附表編號四、五、六犯行前，即向警察
    自首而接受裁判，再經警方擴大清查而查悉附表編號一、二
    犯行。
二、案經劉凱羚、曾媜慧告訴臺南市政府警察局新營分局報告臺
    灣臺南地方法院檢察署檢察官偵查起訴。
    理  由
一、本件被告李耿昌、康妤萱、林雅莉所犯均為死刑、無期徒刑
    、最輕本刑3 年以上有期徒刑以外之罪，亦非屬高等法院管
    轄之第一審案件，渠三人於準備程序進行中，先就被訴事實
    均為有罪之陳述，經告知簡式審判程序之旨，並聽取檢察官
    、被告三人之意見後，本院合議庭依刑事訴訟法第273 條之
    1 第1 項裁定進行簡式審判程序，是本案之證據調查，依同
    法第273 條之2 規定，不受同法第159 條第1 項、第161 條
    之2 、第161 條之3 、第163 條之1 ，及第164 條至第170
    條所規定證據能力認定及調查方式之限制，合先敘明。
二、訊據被告李耿昌、康妤萱、林雅莉就前揭犯罪事實於本院準
    備、審理程序均坦承不諱（見本院卷第29頁、第72頁反面）
    。與證人劉凱羚於警詢中證稱：被告三人申辦行動電話門號
    時，所出具之身分證、健保卡，為伊所失竊，且附表所示之
    行動電話門號均遭他人冒用申辦等語相符（見警1 卷第1-2
    頁、警2 卷第75-86 頁）。此外，(一)就附表編號一之犯罪事
    實，與證人即達伶電訊業務員柯俊賢於警詢、本院審理中證
    述被告等人申辦之過程相符（警2 卷第102-106 頁、本院卷
    第73-74 頁反面），並有行動電話門號0000000000臺灣大哥
    大行動通信網路業務服務申請書及其上偽造簽名3 枚（見偵
    2 卷第59-61 頁）、行動電話門號0000000000臺灣大哥大行
    動通信網路業務服務申請書及其上偽造簽名3 枚（見偵2 卷
    第62- 64頁）、行動電話門號0000000000遠傳行動電話/ 第
    三代行動電話服務申請書及其上偽造簽名2 枚（見偵2 卷第
    75-76 頁）、行動電話門號0000000000遠傳行動電話/ 第三
    代行動電話服務申請書及其上偽造簽名2 枚（見提示偵2 卷
    第80 -81頁）在卷可稽；(二)就附表編號二之犯罪事實，與證
    人許宜嫻於警詢及偵查中具結證述被告等人申辦之過程相符
    （見警2 卷第115-118 頁、偵2 卷第90-92 頁），另本件係
    被告三人先辦亞太行動電話0000000000易付卡之門號，再填
    寫臺灣大哥大號碼可攜服務申請書，將該門號轉入臺灣大哥
    大股份有限公司之門號，並於轉入時換成臺灣大哥大000000
    0000號門號，此有臺灣大哥大號碼可攜服務申請書及其上偽
    造簽名1 枚、行動電話門號0000000000臺灣大哥大行動通信
    網路業務服務申請書及其上偽造簽名3 枚詳卷可佐（見偵2
    卷第38頁、65-69 頁）；(三)就附表編號三之犯罪事實，與證
    人何怡玲於警詢中證述被告等人申辦之過程相符（見警2 卷
    第93- 96頁），並有行動電話門號0000000000中華電信股份
    有限公司行動電話/ 第三代行動通信業務（租用/ 異動）申
    請書及其上偽造簽名1 枚附卷可按（見偵2 卷第55-56 頁）
    ，且有被告康妤萱、林雅莉於店內申辦行動電話時，監視錄
    影器錄影之翻拍照片，及被告三人分乘2 部機車，前往該地
    點申辦行動電話，於臺南市○○區○○路路口監視錄影器錄
    影之翻拍照片在卷可按（見警2 卷第99、101 頁、警2 卷第
    100 頁）；(四)就附表編號四之犯罪事實，與證人林宜靜於警
    詢中證述被告等人申辦之過程相符（見警2 卷第123-126 頁
    ），並有行動電話門號0000000000亞太電信行動電話服務申
    請書及其上偽造簽名2 枚在卷可查（見偵2 卷第69- 70頁）
    ；(五)就附表編號五之犯罪事實，與證人即告訴人曾媜慧於警
    詢中證述被告等人申辦之過程相符（見警2 卷第131-135 頁
    ），並有行動電話門號0000000000遠傳行動電話/ 第三代行
    動電話服務申請書及其上偽造簽名2 枚、代辦授權書及其上
    偽造簽名1 枚附卷可證（見偵2 卷第77-79 頁）；(六)就附表
    編號六之犯罪事實，與證人陳佳琪於警詢中證述被告等人申
    辦之過程相符（見警2 卷第142-144 頁），並有行動電話門
    號0000000000統一超商月租型門號申請書及其上偽造簽名3
    枚詳卷可查（見偵2 卷第88頁）。堪認被告李耿昌、康妤萱
    、林雅莉上開任意性自白，確均與事實相符。本件事證明確
    ，被告三人犯行洵堪認定，應予依法論科。
三、論罪科刑：
  (一)核被告三人所為，均係犯刑法第216 條、第210 條之行使偽
    造私文書罪及刑法第339 條第1 項詐欺取財罪。附表編號一
    至六所示申辦文件，被告林雅莉、不知情之通訊行人員（附
    表編號五部分）偽簽之「劉凱羚」署名，為偽造私文書之部
    分行為，其偽造私文書之低度行為又為行使之高度行為所吸
    收，均不另論罪。被告三人就前揭犯行，有犯意聯絡及行為
    分擔，應論以共同正犯。被告三人於附表編號五之時地，利
    用不知情之通訊行人員於申辦文件上偽簽「劉凱羚」之署名
    3 枚，為間接正犯。被告三人所犯各次行使偽造私文書罪及
    詐欺取財罪，均係以一行為觸犯二罪名，為想像競合犯，自
    應依刑法第55條規定，從一重之行使偽造私文書罪處斷。被
    告三人於附表編號一至六各次犯行，犯意各別，行為互殊，
    應予分論併罰。被告李耿昌有前揭事實欄所載前科，於96年
    11 月8日有期徒刑易科罰金執行完畢，有臺灣高等法院被告
    前案紀錄表在卷可按，其於前開有期徒刑執行完畢後5 年內
    ，故意再犯本件各罪均為有期徒刑以上之罪，為累犯，應依
    刑法第47條第1 項規定加重其刑。林雅莉於警察未發覺附表
    編號四、五、六之犯行前，即自首而接受裁判，此有被告林
    雅莉於警詢中陳述可考，被告林雅莉此部分犯行合乎自首之
    要件，爰依刑法第62條前段之規定減輕其刑。
  (二)爰審酌被告三人之素行、犯罪動機、目的，暨渠三人犯後均
    坦承犯行，已有悔悟，兼衡渠等所受教育、智識、生活情況
    等一切情狀，就各次犯行，分別量處如附表編號一至六所示
    之刑，復均定其應執行刑，及均諭知易科罰金之折算標準。
  (三)共同正犯因相互間利用他方之行為，以遂行其犯意之實現，
    本於責任共同之原則，有關從刑之沒收部分，他共同正犯所
    有供犯罪所用或犯罪所得之物，亦應於其本身所處主刑之後
    ，併為沒收之諭知（最高法院96年度臺上字第6730號判決意
    旨參照）。是就附表編號一至六申辦文件上，被告林雅莉偽
    簽「劉凱羚」之署押共20枚（其中附表編號六申辦文件上偽
    造之署押應有3 枚，起訴書記載為2 枚，應予更正）、利用
    不知情之通訊行人員偽簽「劉凱羚」之署押共3 枚，合計共
    23 枚 ，基於前述共犯連帶沒收之理論，應依刑法第219 條
    ，於被告三人該6 項罪刑下，宣告沒收。又已交付行動通信
    業者之附表所示申辦文件，並非被告三人所有，爰不宣告沒
    收，附此敘明。
據上論斷，應依刑事訴訟法第273 條之1 第1 項、299 條第1 項
前段，刑法第28條、第216 條、第210 條、第219 條、第339 條
第1 項、第55條、第41條第1 項前段、第8 項、第47條第1 項、
第51條第5 款、第62條前段，刑法施行法第1 條之1 ，判決如主
文。
本案經檢察官薛雯文到庭執行職務
中    華    民    國  100     年    7     月    25    日
                  刑事第十庭    法  官  羅郁棣
以上正本證明與原本無異。
如不服本判決應於收受本判決後10日內向本院提出上訴書狀，並
應敘述具體理由。其未敘述上訴理由者，應於上訴期間屆滿後20
日內向本院補提理由書狀（均須按他造當事人之人數附繕本）「
切勿逕送上級法院」。
                                書記官  黃玉秀
中    華    民    國  100     年    7     月    25    日
附錄所犯法條：
中華民國刑法第216條
（行使偽造變造或登載不實之文書罪）
行使第 210 條至第 215 條之文書者，依偽造、變造文書或登載
不實事項或使登載不實事項之規定處斷。
中華民國刑法第210條
（偽造變造私文書罪）
偽造、變造私文書，足以生損害於公眾或他人者，處 5 年以下
有期徒刑。
中華民國刑法第339條
（普通詐欺罪）
意圖為自己或第三人不法之所有，以詐術使人將本人或第三人之
物交付者，處 5 年以下有期徒刑、拘役或科或併科 1 千元以下
罰金。
以前項方法得財產上不法之利益或使第三人得之者，亦同。
前二項之未遂犯罰之。
附表：
┌──┬─────┬─────┬────┬──────┬───────┬──┬──────┬───────┬───────────┐
│編號│時間      │地點      │行動通信│行動電話門號│申辦文件      │偽造│詐得財物    │詐騙對象      │罪名及宣告刑          │
│    │          │          │業者    │            │              │簽名│            │              │                      │
├──┼─────┼─────┼────┼──────┼───────┼──┼──────┼───────┼───────────┤
│ 一 │99年4月24 │臺南市新營│臺灣大哥│0000000000  │臺灣大哥大行動│3枚 │6600元      │柯俊賢        │李耿昌共同犯行使偽造私│
│    │日下午2時 │區○○路63│大股份有│            │通信網路業務服│    │（申辦前開門│（答鈴電訊之業│文書罪，累犯，處有期徒│
│    │許        │6號「7-11 │限公司  │            │務申請書      │    │號原可詐得三│務員）        │刑伍月，如易科罰金，以│
│    │（被告填寫│便利商店」│        │            │              │    │星牌C278型行│              │新臺幣壹仟元折算壹日。│
│    │申請書申辦│前        │        │            │              │    │動電話2具及N│              │申辦文件上偽造之「劉凱│
│    │日和送件日│          │        ├──────┼───────┼──┤OKIA牌行動電│              │羚」署押拾枚沒收。    │
│    │不同）    │          │        │0000000000  │臺灣大哥大行動│3枚 │話2 具，惟被│              ├───────────┤
│    │          │          │        │            │通信網路業務服│    │告表示欲換取│              │康妤萱共同犯行使偽造私│
│    │          │          │        │            │務申請書      │    │現金）      │              │文書罪，處有期徒刑肆月│
│    │          │          │        │            │              │    │            │              │，如易科罰金，以新臺幣│
│    │          │          │        │            │              │    │            │              │壹仟元折算壹日。申辦文│
│    │          │          ├────┼──────┼───────┼──┤            │              │件上偽造之「劉凱羚」署│
│    │          │          │遠傳電信│0000000000  │遠傳行動電話/ │2枚 │            │              │押拾枚沒收。          │
│    │          │          │股份有限│            │第三代行動電話│    │            │              │                      │
│    │          │          │公司    │            │服務申請書    │    │            │              │                      │
│    │          │          │        ├──────┼───────┼──┤            │              ├───────────┤
│    │          │          │        │0000000000  │遠傳行動電話/ │2枚 │            │              │林雅莉共同犯行使偽造私│
│    │          │          │        │            │第三代行動電話│    │            │              │文書罪，處有期徒刑參月│
│    │          │          │        │            │服務申請書    │    │            │              │，如易科罰金，以新臺幣│
│    │          │          │        │            │              │    │            │              │壹仟元折算壹日。申辦文│
│    │          │          │        │            │              │    │            │              │件上偽造之「劉凱羚」署│
│    │          │          │        │            │              │    │            │              │押拾枚沒收。          │
├──┼─────┼─────┼────┼──────┼───────┼──┼──────┼───────┼───────────┤
│ 二 │99年4月24 │臺南市新營│臺灣大哥│0000000000  │臺灣大哥大行動│3枚 │0000000000門│許宜嫻        │李耿昌共同犯行使偽造私│
│    │日下午4 時│區○○路71│大股份有│            │通信網路業務服│    │號SIM卡1張、│（特約中心銷售│文書罪，累犯，處有期徒│
│    │許        │之2號「臺 │限公司  │            │務申請書      │    │NOKIA牌5230 │員）          │刑伍月，如易科罰金，以│
│    │（被告填寫│灣大哥新營│        │            ├───────┼──┤型行動電話1 │              │新臺幣壹仟元折算壹日。│
│    │申請書申辦│三民特約中│        │            │臺灣大哥大號碼│1枚 │具          │              │申辦文件上偽造之「劉凱│
│    │和日送件日│心」      │        │            │可攜服務申請書│    │            │              │羚」署押肆枚沒收。    │
│    │不同）    │          │        │            │              │    │            │              ├───────────┤
│    │          │          │        │            │              │    │            │              │康妤萱共同犯行使偽造私│
│    │          │          │        │            │              │    │            │              │文書罪，處有期徒刑肆月│
│    │          │          │        │            │              │    │            │              │，如易科罰金，以新臺幣│
│    │          │          │        │            │              │    │            │              │壹仟元折算壹日。申辦文│
│    │          │          │        │            │              │    │            │              │件上偽造之「劉凱羚」署│
│    │          │          │        │            │              │    │            │              │押肆枚沒收。          │
│    │          │          │        │            │              │    │            │              ├───────────┤
│    │          │          │        │            │              │    │            │              │林雅莉共同犯行使偽造私│
│    │          │          │        │            │              │    │            │              │文書罪，處有期徒刑參月│
│    │          │          │        │            │              │    │            │              │，如易科罰金，以新臺幣│
│    │          │          │        │            │              │    │            │              │壹仟元折算壹日。申辦文│
│    │          │          │        │            │              │    │            │              │件上偽造之「劉凱羚」署│
│    │          │          │        │            │              │    │            │              │押肆枚沒收。          │
├──┼─────┼─────┼────┼──────┼───────┼──┼──────┼───────┼───────────┤
│ 三 │99年4月25 │臺南市新營│中華電信│0000000000  │中華電信股份有│1枚 │0000000000門│何怡玲        │李耿昌共同犯行使偽造私│
│    │日晚上6 時│區○○路23│股份有限│            │限公司行動電話│    │號SIM卡1張  │（特約中心銷售│文書罪，累犯，處有期徒│
│    │32分許    │6號「神腦 │公司    │            │/第三代行動通 │    │            │員）          │刑肆月，如易科罰金，以│
│    │          │國際中華電│        │            │信業務（租用/ │    │            │              │新臺幣壹仟元折算壹日。│
│    │          │信服務中心│        │            │異動）申請書  │    │            │              │申辦文件上偽造之「劉凱│
│    │          │」        │        │            │              │    │            │              │羚」署押壹枚沒收。    │
│    │          │          │        │            │              │    │            │              ├───────────┤
│    │          │          │        │            │              │    │            │              │康妤萱共同犯行使偽造私│
│    │          │          │        │            │              │    │            │              │文書罪，處有期徒刑參月│
│    │          │          │        │            │              │    │            │              │，如易科罰金，以新臺幣│
│    │          │          │        │            │              │    │            │              │壹仟元折算壹日。申辦文│
│    │          │          │        │            │              │    │            │              │件上偽造之「劉凱羚」署│
│    │          │          │        │            │              │    │            │              │押壹枚沒收。          │
│    │          │          │        │            │              │    │            │              ├───────────┤
│    │          │          │        │            │              │    │            │              │林雅莉共同犯行使偽造私│
│    │          │          │        │            │              │    │            │              │文書罪，處有期徒刑參月│
│    │          │          │        │            │              │    │            │              │，如易科罰金，以新臺幣│
│    │          │          │        │            │              │    │            │              │壹仟元折算壹日。申辦文│
│    │          │          │        │            │              │    │            │              │件上偽造之「劉凱羚」署│
│    │          │          │        │            │              │    │            │              │押壹枚沒收。          │
├──┼─────┼─────┼────┼──────┼───────┼──┼──────┼───────┼───────────┤
│ 四 │99年4月25 │臺南市新營│亞太電信│0000000000  │亞太電信行動電│2枚 │0000000000門│林宜靜        │李耿昌共同犯行使偽造私│
│    │日晚上7 時│區○○路28│股份有限│            │話服務申請書  │    │號SIM卡1張、│（特約中心銷售│文書罪，累犯，處有期徒│
│    │許        │0號之2「亞│公司    │            │              │    │三星牌S359型│員）          │刑伍月，如易科罰金，以│
│    │          │太電信新營│        │            │              │    │行動電話1具 │              │新臺幣壹仟元折算壹日。│
│    │          │復興特約服│        │            │              │    │            │              │申辦文件上偽造之「劉凱│
│    │          │務中心」  │        │            │              │    │            │              │羚」署押貳枚沒收。    │
│    │          │          │        │            │              │    │            │              ├───────────┤
│    │          │          │        │            │              │    │            │              │康妤萱共同犯行使偽造私│
│    │          │          │        │            │              │    │            │              │文書罪，處有期徒刑肆月│
│    │          │          │        │            │              │    │            │              │，如易科罰金，以新臺幣│
│    │          │          │        │            │              │    │            │              │壹仟元折算壹日。申辦文│
│    │          │          │        │            │              │    │            │              │件上偽造之「劉凱羚」署│
│    │          │          │        │            │              │    │            │              │押貳枚沒收。          │
│    │          │          │        │            │              │    │            │              ├───────────┤
│    │          │          │        │            │              │    │            │              │林雅莉共同犯行使偽造私│
│    │          │          │        │            │              │    │            │              │文書罪，處有期徒刑貳月│
│    │          │          │        │            │              │    │            │              │，如易科罰金，以新臺幣│
│    │          │          │        │            │              │    │            │              │壹仟元折算壹日。申辦文│
│    │          │          │        │            │              │    │            │              │件上偽造之「劉凱羚」署│
│    │          │          │        │            │              │    │            │              │押貳枚沒收。          │
├──┼─────┼─────┼────┼──────┼───────┼──┼──────┼───────┼───────────┤
│ 五 │99年4月26 │臺南市鹽水│遠傳電信│0000000000  │遠傳行動電話/ │2枚 │0000000000門│曾媜慧        │李耿昌共同犯行使偽造私│
│    │日下午2 時│區○○路12│股份有限│            │第三代行動電話│    │號SIM卡1張、│（有告訴）    │文書罪，累犯，處有期徒│
│    │許        │6之2號「摩│公司    │            │服務申請書    │    │SONY牌T700型│（摩西通訊店長│刑伍月，如易科罰金，以│
│    │          │西通訊」  │        │            ├───────┼──┤行動電話1具 │）            │新臺幣壹仟元折算壹日。│
│    │          │          │        │            │代辦授權書    │1枚 │            │              │申辦文件上偽造之「劉凱│
│    │          │          │        │            │              │    │            │              │羚」署押參枚沒收。    │
│    │          │          │        │            │              │    │            │              ├───────────┤
│    │          │          │        │            │              │    │            │              │康妤萱共同犯行使偽造私│
│    │          │          │        │            │              │    │            │              │文書罪，處有期徒刑肆月│
│    │          │          │        │            │              │    │            │              │，如易科罰金，以新臺幣│
│    │          │          │        │            │              │    │            │              │壹仟元折算壹日。申辦文│
│    │          │          │        │            │              │    │            │              │件上偽造之「劉凱羚」署│
│    │          │          │        │            │              │    │            │              │押參枚沒收。          │
│    │          │          │        │            │              │    │            │              ├───────────┤
│    │          │          │        │            │              │    │            │              │林雅莉共同犯行使偽造私│
│    │          │          │        │            │              │    │            │              │文書罪，處有期徒刑貳月│
│    │          │          │        │            │              │    │            │              │，如易科罰金，以新臺幣│
│    │          │          │        │            │              │    │            │              │壹仟元折算壹日。申辦文│
│    │          │          │        │            │              │    │            │              │件上偽造之「劉凱羚」署│
│    │          │          │        │            │              │    │            │              │押參枚沒收。          │
├──┼─────┼─────┼────┼──────┼───────┼──┼──────┼───────┼───────────┤
│ 六 │99年4月26 │臺南市新營│統一超商│0000000000  │統一超商月租型│3枚 │0000000000門│陳佳琪        │李耿昌共同犯行使偽造私│
│    │日15時50分│區○○路63│電信股份│            │門號申請書    │    │號SIM卡1張  │（統一超商店長│文書罪，累犯，處有期徒│
│    │許        │6號「7-11 │有限公司│            │              │    │            │）            │刑肆月，如易科罰金，以│
│    │          │便利商店」│        │            │              │    │            │              │新臺幣壹仟元折算壹日。│
│    │          │          │        │            │              │    │            │              │申辦文件上偽造之「劉凱│
│    │          │          │        │            │              │    │            │              │羚」署押參枚沒收。    │
│    │          │          │        │            │              │    │            │              ├───────────┤
│    │          │          │        │            │              │    │            │              │康妤萱共同犯行使偽造私│
│    │          │          │        │            │              │    │            │              │文書罪，處有期徒刑參月│
│    │          │          │        │            │              │    │            │              │，如易科罰金，以新臺幣│
│    │          │          │        │            │              │    │            │              │壹仟元折算壹日。申辦文│
│    │          │          │        │            │              │    │            │              │件上偽造之「劉凱羚」署│
│    │          │          │        │            │              │    │            │              │押參枚沒收。          │
│    │          │          │        │            │              │    │            │              ├───────────┤
│    │          │          │        │            │              │    │            │              │林雅莉共同犯行使偽造私│
│    │          │          │        │            │              │    │            │              │文書罪，處有期徒刑貳月│
│    │          │          │        │            │              │    │            │              │，如易科罰金，以新臺幣│
│    │          │          │        │            │              │    │            │              │壹仟元折算壹日。申辦文│
│    │          │          │        │            │              │    │            │              │件上偽造之「劉凱羚」署│
│    │          │          │        │            │              │    │            │              │押參枚沒收。          │
├──┴─────┴─────┴────┴──────┴───────┴──┼──────┴───────┼───────────┤
│合計                                                                  23枚│                            │                      │
└─────────────────────────────────────┴──────────────┴───────────┘